src/app/lib/typo_js/tests/dictionaries/la/la.aff
SFX C Y 630
SFX C o o o 
SFX C o s o # actif infectum personnel indicatif présent
SFX C o sque o 
SFX C o sne o 
SFX C o sve o 
SFX C o t o 
SFX C o tque o 
SFX C o tne o 
SFX C o tve o 
SFX C o mus o 
SFX C o musque o 
SFX C o musne o 
SFX C o musve o 
SFX C o tis o 
SFX C o tisque o 
SFX C o tisne o 
SFX C o tisve o 
SFX C o unt o 
SFX C o untque o 
SFX C o untne o 
SFX C o untve o 
SFX C o ebam o # actif infectum personnel indicatif imparfait
SFX C o ebamque o 
SFX C o ebamne o 
SFX C o ebamve o 
SFX C o ebas o 
SFX C o ebasque o 
SFX C o ebasne o 
SFX C o ebasve o 
SFX C o ebat o 
SFX C o ebatque o 
SFX C o ebatne o 
SFX C o ebatve o 
SFX C o ebamus o 
SFX C o ebamusque o 
SFX C o ebamusne o 
SFX C o ebamusve o 
SFX C o ebatis o 
SFX C o ebatisque o 
SFX C o ebatisne o 
SFX C o ebatisve o 
SFX C o ebant o 
SFX C o ebantque o 
SFX C o ebantne o 
SFX C o ebantve o 
SFX C o am o # actif infectum personnel indicatif futur
SFX C o amque o 
SFX C o amne o 
SFX C o amve o 
SFX C o es o 
SFX C o esque o 
SFX C o esne o 
SFX C o esve o 
SFX C o et o 
SFX C o etque o 
SFX C o etne o 
SFX C o etve o 
SFX C o emus o 
SFX C o emusque o 
SFX C o emusne o 
SFX C o emusve o 
SFX C o etis o 
SFX C o etisque o 
SFX C o etisne o 
SFX C o etisve o 
SFX C o ent o 
SFX C o entque o 
SFX C o entne o 
SFX C o entve o 
SFX C o am o # actif infectum personnel subjonctif présent
SFX C o amque o 
SFX C o amne o 
SFX C o amve o 
SFX C o as o 
SFX C o asque o 
SFX C o asne o 
SFX C o asve o 
SFX C o at o 
SFX C o atque o 
SFX C o atne o 
SFX C o atve o 
SFX C o amus o 
SFX C o amusque o 
SFX C o amusne o 
SFX C o amusve o 
SFX C o atis o 
SFX C o atisque o 
SFX C o atisne o 
SFX C o atisve o 
SFX C o ant o 
SFX C o antque o 
SFX C o antne o 
SFX C o antve o 
SFX C o rem o # actif infectum personnel subjonctif imparfait
SFX C o remque o 
SFX C o remne o 
SFX C o remve o 
SFX C o res o 
SFX C o resque o 
SFX C o resne o 
SFX C o resve o 
SFX C o ret o 
SFX C o retque o 
SFX C o retne o 
SFX C o retve o 
SFX C o remus o 
SFX C o remusque o 
SFX C o remusne o 
SFX C o remusve o 
SFX C o retis o 
SFX C o retisque o 
SFX C o retisne o 
SFX C o retisve o 
SFX C o rent o 
SFX C o rentque o 
SFX C o rentne o 
SFX C o rentve o 
SFX C o ire o # actif infectum impersonnel infinitif présent
SFX C o ireque o 
SFX C o irene o 
SFX C o ireve o 
SFX C o endum o # gérondif
SFX C o endumque o 
SFX C o endumne o 
SFX C o endumve o 
SFX C o endi o 
SFX C o endique o 
SFX C o endine o 
SFX C o endive o 
SFX C o endo o 
SFX C o endoque o 
SFX C o endone o 
SFX C o endove o 
SFX C o ens o # participe présent actif
SFX C o ensque o 
SFX C o ensne o 
SFX C o ensve o 
SFX C o entem o 
SFX C o entemque o 
SFX C o entemne o 
SFX C o entemve o 
SFX C o entis o 
SFX C o entisque o 
SFX C o entisne o 
SFX C o entisve o 
SFX C o enti o 
SFX C o entique o 
SFX C o entine o 
SFX C o entive o 
SFX C o ente o 
SFX C o enteque o 
SFX C o entene o 
SFX C o enteve o 
SFX C o entes o 
SFX C o entesque o 
SFX C o entesne o 
SFX C o entesve o 
SFX C o entium o 
SFX C o entiumque o 
SFX C o entiumne o 
SFX C o entiumve o 
SFX C o entibus o 
SFX C o entibusque o 
SFX C o entibusne o 
SFX C o entibusve o 
SFX C o entia o 
SFX C o entiaque o 
SFX C o entiane o 
SFX C o entiave o 
SFX C 0 r o # passif infectum personnel indicatif présent
SFX C 0 rque o 
SFX C 0 rne o 
SFX C 0 rve o 
SFX C o ris o 
SFX C o risque o 
SFX C o risne o 
SFX C o risve o 
SFX C o tur o 
SFX C o turque o 
SFX C o turne o 
SFX C o turve o 
SFX C o mur o 
SFX C o murque o 
SFX C o murne o 
SFX C o murve o 
SFX C o mini o 
SFX C o minique o 
SFX C o minine o 
SFX C o minive o 
SFX C o untur o 
SFX C o unturque o 
SFX C o unturne o 
SFX C o unturve o 
SFX C o ebar o # passif infectum personnel indicatif imparfait
SFX C o ebarque o 
SFX C o ebarne o 
SFX C o ebarve o 
SFX C o ebaris o 
SFX C o ebarisque o 
SFX C o ebarisne o 
SFX C o ebarisve o 
SFX C o ebatur o 
SFX C o ebaturque o 
SFX C o ebaturne o 
SFX C o ebaturve o 
SFX C o ebamur o 
SFX C o ebamurque o 
SFX C o ebamurne o 
SFX C o ebamurve o 
SFX C o ebamini o 
SFX C o ebaminique o 
SFX C o ebaminine o 
SFX C o ebaminive o 
SFX C o ebantur o 
SFX C o ebanturque o 
SFX C o ebanturne o 
SFX C o ebanturve o 
SFX C o ar o # passif infectum personnel indicatif futur
SFX C o arque o 
SFX C o arne o 
SFX C o arve o 
SFX C o eris o 
SFX C o erisque o 
SFX C o erisne o 
SFX C o erisve o 
SFX C o etur o 
SFX C o eturque o 
SFX C o eturne o 
SFX C o eturve o 
SFX C o emur o 
SFX C o emurque o 
SFX C o emurne o 
SFX C o emurve o 
SFX C o emini o 
SFX C o eminique o 
SFX C o eminine o 
SFX C o eminive o 
SFX C o entur o 
SFX C o enturque o 
SFX C o enturne o 
SFX C o enturve o 
SFX C o ar o # passif infectum personnel subjonctif présent
SFX C o arque o 
SFX C o arne o 
SFX C o arve o 
SFX C o aris o 
SFX C o arisque o 
SFX C o arisne o 
SFX C o arisve o 
SFX C o atur o 
SFX C o aturque o 
SFX C o aturne o 
SFX C o aturve o 
SFX C o amur o 
SFX C o amurque o 
SFX C o amurne o 
SFX C o amurve o 
SFX C o amini o 
SFX C o aminique o 
SFX C o aminine o 
SFX C o aminive o 
SFX C o antur o 
SFX C o anturque o 
SFX C o anturne o 
SFX C o anturve o 
SFX C o rer o # passif infectum personnel subjonctif imparfait
SFX C o rerque o 
SFX C o rerne o 
SFX C o rerve o 
SFX C o reris o 
SFX C o rerisque o 
SFX C o rerisne o 
SFX C o rerisve o 
SFX C o retur o 
SFX C o returque o 
SFX C o returne o 
SFX C o returve o 
SFX C o remur o 
SFX C o remurque o 
SFX C o remurne o 
SFX C o remurve o 
SFX C o remini o 
SFX C o reminique o 
SFX C o reminine o 
SFX C o reminive o 
SFX C o rentur o 
SFX C o renturque o 
SFX C o renturne o 
SFX C o renturve o 
SFX C o re o # passif infectum impératif
SFX C o reque o 
SFX C o rene o 
SFX C o reve o 
SFX C o mini o 
SFX C o minique o 
SFX C o minine o 
SFX C o minive o 
SFX C o ri o # passif infectum impersonnel infinitif
SFX C o rique o 
SFX C o rine o 
SFX C o rive o 
SFX C o endus o # adjectif verbal
SFX C o endusque o 
SFX C o endusne o 
SFX C o endusve o 
SFX C o ende o 
SFX C o endeque o 
SFX C o endene o 
SFX C o endeve o 
SFX C o endum o 
SFX C o endumque o 
SFX C o endumne o 
SFX C o endumve o 
SFX C o endi o 
SFX C o endique o 
SFX C o endine o 
SFX C o endive o 
SFX C o endo o 
SFX C o endoque o 
SFX C o endone o 
SFX C o endove o 
SFX C o enda o 
SFX C o endaque o 
SFX C o endane o 
SFX C o endave o 
SFX C o endam o 
SFX C o endamque o 
SFX C o endamne o 
SFX C o endamve o 
SFX C o endae o 
SFX C o endaeque o 
SFX C o endaene o 
SFX C o endaeve o 
SFX C o endos o 
SFX C o endosque o 
SFX C o endosne o 
SFX C o endosve o 
SFX C o endorum o 
SFX C o endorumque o 
SFX C o endorumne o 
SFX C o endorumve o 
SFX C o endis o 
SFX C o endisque o 
SFX C o endisne o 
SFX C o endisve o 
SFX C o endas o 
SFX C o endasque o 
SFX C o endasne o 
SFX C o endasve o 
SFX C o endarum o 
SFX C o endarumque o 
SFX C o endarumne o 
SFX C o endarumve o 
SFX C or or or 
SFX C or ris or # passif infectum personnel indicatif présent
SFX C or risque or 
SFX C or risne or 
SFX C or risve or 
SFX C or tur or 
SFX C or turque or 
SFX C or turne or 
SFX C or turve or 
SFX C or mur or 
SFX C or murque or 
SFX C or murne or 
SFX C or murve or 
SFX C or mini or 
SFX C or minique or 
SFX C or minine or 
SFX C or minive or 
SFX C or untur or 
SFX C or unturque or 
SFX C or unturne or 
SFX C or unturve or 
SFX C or ebar or # passif infectum personnel indicatif imparfait
SFX C or ebarque or 
SFX C or ebarne or 
SFX C or ebarve or 
SFX C or ebaris or 
SFX C or ebarisque or 
SFX C or ebarisne or 
SFX C or ebarisve or 
SFX C or ebatur or 
SFX C or ebaturque or 
SFX C or ebaturne or 
SFX C or ebaturve or 
SFX C or ebamur or 
SFX C or ebamurque or 
SFX C or ebamurne or 
SFX C or ebamurve or 
SFX C or ebamini or 
SFX C or ebaminique or 
SFX C or ebaminine or 
SFX C or ebaminive or 
SFX C or ebantur or 
SFX C or ebanturque or 
SFX C or ebanturne or 
SFX C or ebanturve or 
